【裁判字號】    95,交聲,435
【裁判日期】    950612
【裁判案由】    
【裁判全文】
臺灣彰化地方法院交通事件裁定    95年度交聲字第435號
移
受 處 分 人
即 異 議 人  甲○○
上列異議人即受處分人因違反道路交通管理處罰條例案件，對於
交通部公路總局臺中區監理所彰化監理站九十五年四月二十八日
彰監四字第裁六四─Ａ四Ｊ００二九五四號處分不服，聲明異議
，本院裁定如下：
    主  文
異議駁回。
    理  由
一、本件原處分機關係以：受處分人甲○○於民國九十四年十二
    月二十五日十八時四十五分許，駕駛車牌號碼ＡＧ－五四七
    號營業大客車，在臺北市○○路○段五十二號前「不服從依
    法執勤之警察或稽查人員指揮稽查」違規，經依道路交通管
    理處罰條例第六十條第二項第一款規定裁處汽車駕駛人新臺
    幣一千八百元罰鍰在案。
二、異議意旨略以：異議人即受處分人甲○○是阿羅哈汽車客運
    股份有限公司（下稱阿羅哈公司）駕駛員，而遭警方舉發時
    係駕駛該公司所有之車牌號碼ＡＧ－五四七號營業大客車班
    車，依公路主管機關即高雄市○○○○路線及站牌處停靠搭
    載旅客，台北市交通局雖片面加以變更，但依照汽車運輸業
    管理規則第三十七條第二項之規定，在未得高雄市政府之同
    意前，應不生合法變更之效力。基此，異議人於公司所屬「
    經同意之營業路線及設站處所」搭載旅客並未違反汽車運輸
    業管理規則規定，警方之舉發並無理由，為此提起異議等語
    。
三、按汽車駕駛人駕駛汽車，應遵守道路交通標誌、標線、號誌
    之指示，並服從執行交通勤務之警察或依法令執行指揮交通
    及交通稽查任務人員之指揮。」而違反者，依據道路交通管
    理處罰條例第六十條第二項第一款規定處駕駛人新台幣九百
    元以上一千八百元以下罰鍰。經查：本件受處分人甲○○並
    不否認其所駕駛之車牌號碼ＡＧ－五四七號營業大客車，有
    於九十四年十二月二十五日十八時四十五分許，在臺北市○
    ○路○段五十二號前搭載旅客有不服從交通勤務警察指揮之
    情事。雖其辯稱係駕駛阿羅哈公司之營業大客車按「經同意
    之營業路線及設站處所」搭載旅客，並無違規云云。然查，
    臺北市○○路○段原為長途客運車起迄總站，臺北市政府為
    落實推動城際客運轉運站政策，及減少大客車於臺北市市區
    道路繞行及於路側密集設站衍生之交通、環境、噪音及居住
    品質問題等，．．．，推動國道客運臺北總站，就相同範圍
    進行管制事宜。臺北市政府交通局業於九十三年十一月二十
    二日公告並轉知業者「臺北車站周邊國道客運及公路客運設
    站管制區○○○○段）－撤除現有路側站位（自國道客運臺
    北總站起用日起實施，得有緩衝三個月）。」；九十四年八
    月二日國道客運臺北總站路線調整計畫呈報交通部，並副知
    各業者重申管制事宜；九十四年八月十六日國道客運臺北總
    站啟用；九十四年九月十六日函知各業者，自九十四年十一
    月十六日起開始管制；九十四年十一月十四日公告並轉知業
    者「臺北車站周邊國道客運及公路客運設站管制區○○○○
    段）－撤除現有路側站位實施日期自九十四年十一月十六日
    起。」有台北市政府交通局九十四年十一月四日北市交二字
    第０九四三五０三二九０一號及八月二日北市交二字第０九
    四三三二三六五００號函在卷可按。是受處分人前揭停車處
    所，業於九十四年十一月十六日起即不得再行臨時停車搭載
    旅客，又臺北市政府交通局並已多次公告，受處分人及其所
    屬公司不得諉為不知。再依汽車運輸業管理規則第三十七條
    第一項第四款之規定：「公路汽車客運業營運班車在市區○
    ○路線及設站地點，應依左列原則辦理：四、經同意之營運
    路線及設站地點，當地政府如因實際需要得予調整變更，並
    應函請該管公路主管機關辦理。」觀之，顯然台北市政府本
    得依實際需要調整變更阿羅哈公司在台北市區○○○路線及
    設站地點，調整後函請阿羅哈公司之公路主管機關高雄市政
    府辦理即可，尚不須徵得高雄市政府之同意；何況對於台北
    市區之交通情形，自應由台北市政府管理，其餘縣市政府焉
    有置喙之餘地；是以受處分人認高雄市政府並未同意台北市
    政府之變更，因而變更並不生效云云，對於法令尚有所誤解
    ，自不足採。受處分人另對舉發機關是否有前揭不服取締事
    項之公權力有所質疑，惟其並未就執勤警員於前開時、地，
    對受處分人上述違規事實有所誤認或採證錯誤之情形，提出
    相關事證以供調查，至受處分人雖稱有當地錄影光碟一片為
    證，然遍觀全卷，並無相關證據附卷可供參詳，又執勤員警
    與異議人間並無仇怨，豈甘冒瀆職而故意誣攀之理，且經核
    亦無其他任何證據，足資證明本件執勤員警確有捏造事實違
    法取締之情事，則執勤警員本於維護交通秩序及行車安全等
    職責所為之本件交通違規舉發內容，自應予以採信，堪認受
    處分人確有於前揭時地，不服從稽查違規。綜上所述，依前
    揭道路交通管理處罰條例第六十條第二項第一款之規定汽車
    駕駛人，應服從交通勤務警察或依法令執行交通指揮稽查任
    務人員之指揮或稽查，受處分人竟仍於前揭時地不服從交通
    勤務警察指揮，異議意旨以其係依「經同意之營業路線及設
    站處所」搭載旅客亦無不服從依法執勤之警察或稽查人員指
    揮稽查云云，尚難採信，其違規事實，足堪認定。則原處分
    機關爰引道路交通管理處罰條例第六十條第二項第一款之規
    定裁處受處分人新臺幣一千八百元罰鍰，並無不當，本件異
    議為無理由，應予駁回。
四、據上論斷，應依道路交通案件處理辦法第十九條，裁定如主
    文。
中    華    民    國    95    年    6    月    12     日
                  交通法庭            法  官   紀佳良
以上正本證明與原本無異。
如不服本裁定，應於裁定送達後五日內向本院提出抗告狀（須附
繕本）。
中    華    民    國    95    年    6    月    14     日
                                      書記官   陳錫威


司法院資訊處製作；財團法人民間司法改革基金會備份。
